# 求助陈版主，新金融工具准则下应付债券利息列示。

提问人：liuweisheng 时间：2021-03-06 15:33:06
求助陈版主，新金融工具准则下应付债券期末计提的利息是不是应列示在应付债券科目。谢谢版主解惑。

回答人：chenyiwei
尚未到合同约定付息日的应计利息，原则上应并入“应付债券”余额列报。但是，如果将在资产负债表日后一年内支付，但债券本金属于非流动负债的，则这部分应计利息应在“其他流动负债”或者“一年内到期的非流动负债”项目中列报。